臺灣基隆地方法院民事判決　九十一年度基簡字第六六二號
　　　原告　丁○○
　　　被告　乙○○　已死亡）.
　　　　　　丙○○
　　　　　　甲○○
右當事人間請求侵權行為損害賠償事件，本院判決如下：
    主    文
原告之訴駁回。
訴訟費用由原告負擔。
    理    由
一、按原告之訴，依其所訴之事實，在法律上顯無理由者，法院得不經言詞辯論，逕
    以判決駁回之；民事訴訟法第二百四十九條第二項定有明文。
二、原告主張略以：被告丙○○為被告乙○○（被告乙○○部分另以裁定駁回）之女
    兒，被告甲○○為乙○○之配偶。緣於民國五十七年間原告曾提供新台幣三十二
    萬八千元予乙○○，委託乙○○為原告蓋屋，屋址為基隆市○○街一四四、一四
    六、一四八號。又原告於五十九年間另交付乙○○黃金十兩，委其為原告購買位
    於梨山地區之土地。詎原告於七十一年間始發現上述房屋及土地乙○○並未依約
    登記於原告名下，為此提起本訴請求被告三人返還房屋及土地云云。
三、原告提起本訴並未明確表示係依據何種法律關係請求，惟依其所為之陳述，係主
    張被告乙○○謊稱欲代為建屋及購地而欺騙原告所有之金錢及黃金，足見其係對
    乙○○主張侵權行為損害賠償請求權，而併列其餘二人為被告，實係因渠等為乙○○之妻女之故。然查被告乙○○早於原告起訴前之九十一年九月十七日死亡，
    此有乙○○之戶籍謄本在卷可稽。次者原告對被告甲○○、丙○○提起本訴，未
    據說明任何請求之依據，惟一之關聯僅其二人為被告乙○○之妻、女，係乙○○
    之第一順位繼承人而已。倘被告乙○○確須對原告負損害賠償之責，於乙○○死
    亡後其餘被告二人依繼承之事實關係則須概括承擔乙○○生前所負之債務。惟查
    被告甲○○、丙○○二人於乙○○死亡後，即於九十一年十月三十日具狀向本院
    為拋棄繼承之表示，並經本院於九十一年十一月四日函覆准予備查，此亦經依職
    權調取本院九十一年度繼字第一七一號拋棄繼承案卷查明屬實。是被告二人既已
    合法拋棄繼承，依法對被繼承人乙○○生前所負債務即不負清償之責。原告未察
    ，猶對之起訴請求乙○○生前對原告所負之損害賠償債務，顯無法律上之依據。
四、綜上所述，原告本於損害賠償請求權提起本訴，依其所述之事實，在法律上顯無
    理由，爰依首揭條文，不經言詞辯論逕予駁回。
五、結論：原告之訴為無理由，依民事訴訟法第二百四十九條第二項、第七十八條，
    判決如主文。
中　　　華　　　民　　　國　　九十三　　年　　　二　　　月　　二十三　　日
                                臺灣基隆地方法院基隆簡易庭
~B法　　　官　陳鈺林
右為正本係照原本作成
如對本判決上訴，須於判決送達後廿日內向本院提出上訴狀
中　　　華　　　民　　　國　　九十三　　年　　　二　　　月　　二十三　　日
~B法院書記官　林建清
